臺灣彰化地方法院員林簡易庭民事判決
111年度員簡字第114號
原      告  鄭仁祥  
訴訟代理人  蕭隆泉律師
複代理人    鍾佳富  
            黃之昀律師
被      告  施玉足  

訴訟代理人  林致遠  
上列當事人間請求給付買賣價金事件，本院於民國111年10月28
日言詞辯論終結，判決如下：
    主      文
被告應給付原告新臺幣伍拾萬元，及自民國一一○年九月三十日
起至清償日止，按年息百分之五計算之利息。
訴訟費用新臺幣伍仟肆佰元由被告負擔。
本判決第一項得假執行；但被告如以新臺幣伍拾萬元為原告預供
擔保後，得免為假執行。
    事實及理由
一、原告主張：兩造於民國109年10月24日訂立不動產買賣契約
    書（下稱系爭契約），約定原告以新臺幣(下同)2,400萬元
    出售彰化縣○○市○○○街000號建物(下稱系爭建物)與被告，且
    原告交付系爭建物與被告後，由原告為被告將系爭建物施作
    與彰化縣○○市○○○街00號建物一致之木作裝潢(下稱系爭工程
    )，待原告施作系爭工程完畢後再給付上開價金尾款50萬元
    ，但原告已交付系爭建物且已完成系爭工程，被告卻拒絕給
    付尾款，爰依兩造間系爭契約之法律關係，請求被告給付積
    欠尾款50萬元等語，並聲明：被告應給付原告50萬元及自民
    事起訴狀繕本送達之翌日起至清償日止，按年息5%計算之利
    息。
二、被告抗辯：系爭工程多處數量、尺寸、材質與原設計圖不符
    有偷工減料，是系爭工程施作並不完全，另原告於110年5月
    3日才點交系爭建物鑰匙及設備說明書，但系爭建物主體並
    未點交，而系爭建物玄關有漏水等語，並聲明：原告之訴駁
    回。
三、得心證之理由：
  ㈠原告主張兩造於上開時間訂立系爭契約，約定原告以2,400萬
    元出售系爭建物與被告，且原告交付系爭建物與被告後，由
    原告為被告將系爭建物施作與彰化縣○○市○○○街00號建物一
    致之木作裝潢，待原告上開工程施作完畢後再給付上開價金
    尾款50萬元，業據其提出系爭契約、收款明細、交屋明細表
    、付款明細、工程承攬合約書等件為證，且為被告所不爭執
    ，自堪信為真實。
　㈡按稱買賣者，謂當事人約定一方移轉財產權於他方，他方支
    付價金之契約。當事人就標的物及其價金互相同意時，買賣
    契約即為成立。稱承攬者，謂當事人約定，一方為他方完成
    一定之工作，他方俟工作完成，給付報酬之契約。民法第34
    5條、第490條第1項分別定有明文。次按稱「製造物供給契
    約」（作成物供給契約或工作物供給契約或買賣承攬）者，
    乃當事人之一方專以或主要以自己之材料，製成物品供給他
    方，而由他方給付報酬之謂。此項契約之性質，究係買賣，
    抑屬承攬？自以依當事人之意思而為解釋，以資定之。如當
    事人之意思，重在工作之完成（勞務之給付），適用承攬之
    規定；側重於財產權之移轉者，適用買賣之規定；兩者無所
    偏重或輕重不分時，則認為承攬與買賣之混合契約，關於工
    作之完成，適用承攬之規定，關於財產權之移轉，即適用買
    賣之規定（最高法院59年台上字第1590號判例、99年度台上
    字第170號判決意旨參照）。本件兩造既約定原告出售系爭
    建物與被告，且原告交付系爭建物與被告後，由原告為被告
    將系爭建物施作與彰化縣○○市○○○街00號建物一致之木作裝
    潢，待原告上開工程施作完畢後再給付上開價金尾款50萬元
    ，足見兩造間就系爭契約之真意及契約目的，包含購買系爭
    建物及所有權之移轉，以及施作與彰化縣○○市○○○街00號建
    物一致之木作裝潢工作之完成，前者屬買賣契約之性質，後
    者則為承攬契約之性質，揆諸前揭規定及說明，系爭契約應
    具有承攬與買賣混合契約之性質，關於施作與彰化縣○○市○○
    ○街00號建物一致之木作裝潢工作之完成，應適用承攬之規
    定；有關系爭建物交付及所有權移轉，則側重於財產權之移
    轉，應適用買賣之規定。是本件系爭工程之完成與否論斷，
    應適用承攬之規定。
  ㈢按稱承攬者，謂當事人約定，一方為他方完成一定之工作，
    他方俟工作完成，給付報酬之契約；報酬應於工作交付時給
    付之，無須交付者，應於工作完成時給付之，民法第490條
    第1項、第505條第1項定有明文。次按工作之完成與工作有
    無瑕疵，係屬兩事，此就民法第490條及第494條參照觀之，
    不難索解。是定作人於承攬人完成工作時，雖其工作有瑕疵
    ，仍無解於應給付報酬之義務，僅定作人得定相當期限請求
    承攬修補，如承攬人不於所定期限內修補瑕疵，或拒絕修補
    ，或其瑕疵不能修補者，定作人得依民法第494條之規定請
    求減少報酬。（最高法院73年度台上字第2814號判決參照）
    。是承攬人完成約定之工作，即取得承攬報酬請求權，至該
    完成之工作有無瑕疵，與承攬報酬請求權無必然關係，合先
    敘明。
  ㈣本件原告主張已完成系爭工程並已交付系爭建物予被告等情
    ，業據其提出雙方Line對話紀錄、估價單、工程進度表、完
    工後照片等件為憑，並與證人吳棠云即系爭工程設計及施作
    者於本院審理時結證證述大致相符，足見原告就系爭工程之
    各項均已施作，已達客觀上可使用之程度，應認已屬完工，
    至於系爭工程縱存有被告所辯多處數量、尺寸、材質與原設
    計圖不符，有偷工減料等瑕疵，被告僅得定相當期限請求原
    告瑕疵修補，或於原告拒絕修補或無法修補時，方得請求解
    除契約或減少報酬，而不得以瑕疵存在為由拒絕給付報酬，
    是原告主張被告應給付價金尾款，洵屬有據，而被告就系爭
    契約尚有尾款50萬元尚未給付為被告所不爭執，依前揭法條
    規定，被告即負有給付之義務，則原告依系爭契約之法律關
    係請求被告給付50萬元，核屬有據，被告不得以系爭工程存
    有瑕疵拒絕給付。
  ㈤另被告抗辯系爭建物未點交予被告等語，然被告於本院111年
    4月8日訊問時陳稱，原告已於110年5月2日將系爭建物鑰匙
    交付被告，且被告已於110年6月初搬入系爭建物居住等語，
    已可認定系爭建物已點交與被告，否則原告為何將系爭建物
    鑰匙交付被告，且被告又可以搬入系爭建物居住，是被告此
    部分抗辯並無理由。
  ㈥被告雖又有抗辯系爭建物有漏水等語，但房屋漏水之原因多
    端，不一而足，然被告就漏水之原因？是否交屋時存在？等
    各節，均未能提出確切之證據以明，自難認定系爭建物確有
    漏水，更遑論是在原告交付系爭建物時即已存在，被告此部
    分抗辯並無可採，不得以系爭工程存有瑕疵拒絕給付價金尾
    款。
四、綜上所述，原告依系爭契約之法律關係，請求被告給付50萬
    元及自民事起訴狀繕本送達翌日即110年9月30日起至清償日
    止，按年息5%計算之利息，為有理由，應予准許。
五、本判決原告勝訴部分，係適用民事訴訟法第427條第1項簡易
    訴訟程序所為被告敗訴之判決，依同法第389條第1項第3款
    規定，應依職權宣告假執行。並依同法第392條第2項規定，
    依職權宣告被告如預供相當之擔保，得免為假執行。
六、本件事證已臻明確，兩造其餘之攻擊防禦方法及所提證據，
    於判決結果不生影響，爰不一一論述。
七、訴訟費用負擔之依據：民事訴訟法第78條。
中　　華　　民　　國　　111 　年　　11　　月　　25　　日
                  臺灣彰化地方法院員林簡易庭
                          法  官  楊鑫忠
以上正本係照原本作成。
如對本判決不服提起上訴，應於送達後20日內，向本院提出上訴
狀並表明上訴理由(須按對造人數附繕本) 。
中　　華　　民　　國　　111 　年　　11　　月　　25　　日
                            書記官  張清秀